

\vspace{3.5em}
\noindent \begin{minipage}{\textwidth}
\stepcounter{mallinumber}
\noindent \textbf{Tüüpsõnamall \arabic{mallinumber}\,\vadja{mõnikõz}}\\

\begin{sideways}
\begin{tabular}{l l}
muutvormimall & tunnused \\
\hline
\underline{mõnik}\,$\oplus$\,õz & \textsc{ sg nom } \\
\underline{mõnik}\,$\oplus$\,ka & \textsc{ sg gen } \\
\underline{mõnik}\,$\oplus$\,õssõ & \textsc{ sg par } \\
\underline{mõnik}\,$\oplus$\,kasõ & \textsc{ sg ill } \\
\underline{mõnik}\,$\oplus$\,kaz & \textsc{ sg ine } \\
\underline{mõnik}\,$\oplus$\,kass & \textsc{ sg ela } \\
\underline{mõnik}\,$\oplus$\,kallõ & \textsc{ sg all } \\
\underline{mõnik}\,$\oplus$\,kall & \textsc{ sg ade } \\
\underline{mõnik}\,$\oplus$\,kalt & \textsc{ sg abl } \\
\underline{mõnik}\,$\oplus$\,kassi & \textsc{ sg tra } \\
\underline{mõnik}\,$\oplus$\,kassaa & \textsc{ sg ter } \\
\underline{mõnik}\,$\oplus$\,kaka & \textsc{ sg com } \\
\underline{mõnik}\,$\oplus$\,kad & \textsc{ pl nom } \\
\underline{mõnik}\,$\oplus$\,kajõ & \textsc{ pl gen } \\
\underline{mõnik}\,$\oplus$\,kait & \textsc{ pl par } \\
\underline{mõnik}\,$\oplus$\,kaisõ & \textsc{ pl ill } \\
\underline{mõnik}\,$\oplus$\,kaiz & \textsc{ pl ine } \\
\underline{mõnik}\,$\oplus$\,kaiss & \textsc{ pl ela } \\
\underline{mõnik}\,$\oplus$\,kaillõ & \textsc{ pl all } \\
\underline{mõnik}\,$\oplus$\,kaill & \textsc{ pl ade } \\
\underline{mõnik}\,$\oplus$\,kailt & \textsc{ pl abl } \\
\underline{mõnik}\,$\oplus$\,kaissi & \textsc{ pl tra } \\
\underline{mõnik}\,$\oplus$\,kaissaa & \textsc{ pl ter } \\
\underline{mõnik}\,$\oplus$\,kaika & \textsc{ pl com } \\
\end{tabular}
\end{sideways}
\captionof{table}{Tüüpsõnamall \arabic{mallinumber}\,\vadja{mõnikõz} ekstraheeritud muutvormimallid.}
\label{tab:tüüpsõnamall-mõnikõz}

\end{minipage}

 
\vspace{1em}
\noindent Tüüpsõnamall \vadja{mõnikõz} hõlmab vormisõnastikus 4 lekseemi: \vadja{\underline{mõnik}õz, \underline{rahak}õz, \underline{roojõk}õz} ja \vadja{\underline{jevik}õz}.
